【裁判字號】    92,上訴,2527
【裁判日期】    920912
【裁判案由】    毒品危害防制條例
【裁判全文】
臺灣高等法院刑事判決                          九十二年度上訴字第二五二七號
    上  訴  人  臺灣板橋地方法院檢察署檢察官
    被      告  甲○○
右上訴人因毒品危害防制條例案件，不服臺灣板橋地方法院九十二年度訴字第一二八
０號，中華民國九十二年六月二十日第一審判決（起訴案號：臺灣板橋地方法院檢察
署九十二年度毒偵字第一四二七號、毒偵緝字第一九五、一九六、二Ｏ三號，併辦案
號：九十二年毒偵字第二九九號），提起上訴，本院判決如左：
    主  文
原判決關於施用安非他命及定執行刑部分撤銷。
甲○○連續施用第二級毒品，累犯，處有期徒刑拾月。扣案之安非他命伍包（其中三
包共淨重貳點玖公克、另一包毛重壹點壹公克、又另一包毛重五公克）及使用過供施
用安非他命所用，且與安非他命殘渣不能分離之燈泡、玻璃球各一個、殘渣袋七個，
均沒收銷燬。
    事  實
一、甲○○前因搶奪等案件，經臺灣板橋地方法院檢察署檢察官於以八十八年度偵字
    第一一一三九號提起公訴，判決搶奪部分處有期徒刑八月、竊盜部分判處有期徒
    刑三月，定執行刑有期徒刑十月，上訴本院以八十八年上訴字第四四三一號刑事
    判決，改判搶奪部分無罪，其所犯竊盜判處有期徒刑三月部分，於民國（下同）
    八十九年九月十四日執行完畢。
二、甲○○復因二次施用毒品案件，經分別依原審法院裁定送觀察、勒戒後，均認無
    繼續施用毒品之傾向，由臺灣板橋地方法院檢察署檢察官分於八十八年六月二十
    八日、八十九年三月四日，以八十八年度偵字第一三五二０號、八十九年度毒偵
    字第一九四六號為不起訴處分確定。
三、甲○○明知安非他命係第二級毒品，不得非法施用，竟另行基於施用第二級毒品
    安非他命之概括犯意，自九十年九月六日起，至九十二年四月二十三日止，連續
    在臺北縣土城市、蘆洲市等處，以平均每個月一次之頻率，施用安非他命，嗣四
    次為警查獲：
(一)於九十年九月六日凌晨一時許，在臺北縣土城市○○街團管區司令部前，為警攔
    查，並在安全帽內查獲安非他命一包（淨重零點五公克）。
(二)同年九月九日十六時二十分許，在臺北縣蘆洲市○○路二０一號前查獲，在甲○
    ○之背包內，為警查獲扣得含海洛因香煙一支、安非他命二包（共淨重二點四公
    克）、吸食安非他命使用之燈泡一個、安非他命殘渣袋三個。
(三)於九十一年五月二十一日上午九時二十分許，在宜蘭縣礁溪鄉○○路二一九號溫
    沙寶汽車旅館二Ｏ七號房為警查獲，扣得安非他命一包（毛重一點一公克）。
(四)九十二年四月二十三日十七時三十分許，在台北縣土城市○○路三巷五號五樓，
    為警持搜索票查獲，並扣得安非他命殘渣袋四個、安非他命玻璃球一個。
(五)於九十年十二月二十三日上午二時十分許，在臺北縣三重市○○○路與三民街口
    ，為警查獲扣得安非他命五公克。
四、案經宜蘭縣警察局礁溪分局移送臺灣宜蘭地方法院檢察署檢察官呈請台灣高等法
    院檢察署檢察長核移，及由台北縣警察局海山分局、樹林分局、蘆洲分局移送臺
    灣板橋地方法院檢察署檢察官偵查起訴。
    理  由
一、右開犯罪事實，本院訊據被告坦承不諱。又被告施用安非他命之犯行，分別有第
    一次查獲之昭信科技顧問股份有限公司濫用藥物陽性檢體檢驗報告（偵一卷第三
    十七頁）及安非他命一包（淨重零點五公克）；第二次查獲之昭信科技顧問股份
    有限公司濫用藥物陽性檢體檢驗報告（偵二卷第四十七頁）及安非他命二包（淨
    重二點四公克）、燈泡一個、殘渣袋三個；第三次查獲之慈濟大學濫用藥物檢驗
    中心檢驗總表（偵三卷第八頁）、安非他命（毛重一點一公克）；第四次查獲之
    台灣檢驗科技股份有限公司濫用藥物尿液檢驗報告在原審卷可稽（見原審卷第三
    二頁），及安非他命殘渣袋四個、安非他命玻璃球一個可證，第五次查獲之事實
    ，亦為被告所承認，且有安非他命扣案可稽，此外，復有上開裁定書、不起訴處
    分書及刑案資料查註紀錄表附卷可稽。被告施用安非他命係三犯，依毒品危害防
    制條例第二十條第三項規定，應處以刑罰。本件被告犯行事證已明，其犯行洵堪
    認定。
二、核被告所為，係毒品危害防制條例第十條第二項非法施用第二級毒品安非他命罪
    。被告施用前後持有毒品之低度行為，為施用之高度行為所吸收，不另論罪。被
    告多次施用第二級毒品時間緊接，手法相同，所犯係構成要件相同之罪名，顯係
    基於概括犯意為之，為連續犯，應依刑法第五十六條論以一罪，並加重其刑。移
    予一併審判，又被告有事實欄所載科刑執畢情形，有前案紀錄表可稽，其於五年
    內再犯有期徒刑以上之本罪，為累犯，應依刑法第四十七條之規定分別加重其刑
    。
三、原審論處被告罪刑，原非無見，惟原審不及審酌移送辦部分，尚有未洽，應由本
    院就施用第二級毒品安非他命部分予以撤銷改判，又定其應執行刑部分因一部分
    改判而失其附麗，亦應予一併撤銷。爰審酌被告經兩次觀察、勒戒後，仍另行起
    意施用毒品，施用安非他命期間長達一年七月，及其犯罪動機，犯罪所生之損害
    ，及犯罪後坦承施用安非他命犯行，態度尚佳等一切情狀，量處如主文第二項所
    示之刑。扣案之安非他命伍包（其中三包共淨重貳點玖公克、另一包毛重壹點壹
    公克、另一包毛重五公克）係違禁物、與安非他命殘渣不能分離之燈泡、玻璃球
    各一個、殘渣袋七個亦係違禁物，均依毒品危害防制條例第十八條第一項前段沒
    收銷燬。
據上論斷，應依刑事訴訟法第三百六十九條第一項前段、第三百六十四條、第二百九
十九條第一項前段，毒品危害防制條例第十條第二項、第十八條第一項前段，刑法第
十一條前段、第五十六條、第四十七條，判決如主文。
本案經檢察官郭啟東到庭執行職務。
中      華      民      國    九十二    年      九      月     十二     日
                              台灣高等法院刑事第九庭
                                    審判長法  官  李  文  成
                                          法  官  周  盈  文
                                          法  官  官  有  明
右正本證明與原本無異。
不得上訴。
                                          書記官  林  蓓  瑜
中      華      民      國    九十二    年      九      月     十五     日
附錄：本案論罪科刑法條全文
毒品危害防制條例第十條：
施用第一級毒品者，處六月以上五年以下有期徒刑。
施用第二級毒品者，處三年以下有期徒刑。


司法院資訊處製作；財團法人民間司法改革基金會備份。
